【裁判字號】    97,交聲,3313
【裁判日期】    980323
【裁判案由】    違反道路交通管理處罰條例聲明異議
【裁判全文】
臺灣臺北地方法院交通事件裁定        97年度交聲字第3313號
原處分機關  台北市交通事件裁決所
異  議  人
即受處分人  乙○○
上列異議人即受處分人因違反道路交通管理處罰條例案件，對於
台北市交通事件裁決所民國97年11月26日所為之處分（北市裁申
字第裁22-A00HA8175號、第裁22-AEW730973號），聲明異議，本
院裁定如下：
    主  文
異議駁回。
    理  由
一、按汽車行駛於道路上，其駕駛人或前座乘客未繫安全帶者，
    處駕駛人新台幣（下同）1,500 元罰鍰；又汽車駕駛人，駕
    駛執照吊扣期間駕駛小型車或機器腳踏車者，處6 千元以上
    1 萬2 千元以下罰鍰，並當場禁止其駕駛，並吊銷其駕駛執
    照；再汽車駕駛人，曾依本條例其他各條規定吊銷駕駛執照
    者，1 年內不得考領駕駛執照，道路交通管理處罰條例第31
    條第1 項、第21條第1 項第5 款、第4 項後段、第67條第3
    項分別定有明文。
二、原處分意旨略以：異議人即受處分人乙○○駕駛車牌號碼
    SO-0085 號自用小客車，於民國97年8 月13日4 時32分許行
    經台北市○○路11號前，因汽車行駛一般道路上汽車駕駛人
    未繫安全帶及駕駛執照吊扣期間駕駛小型車之違規，為警舉
    發，爰依道路交通管理處罰條例第31條第1 項規定、第21條
    第1項 第5 款規定，分別裁處受處分人罰鍰1 千5 百元、9
    千元，並吊銷駕駛執照，1 年內禁考。
三、異議意旨略以：受處分人因94年曾遺失駕照，本件違規應係
    他人冒用伊名字，為此聲明異議。
四、經查：
（一）證人即本件舉發員警甲○○於本院訊問時證稱：「我當時
      有請行為人出示身分證，對方拿出身分證正本，我有譯文
      及錄音檔。我拿到身分證有核對是否為行為人，當時核對
      確實是同一人。（當時行為人是否有駕照？）他沒有出示
      駕照。」等語明確（本院98年3 月6 日訊問筆錄），核與
      證人甲○○所提出舉發當時之錄音譯文相符，經本院勘驗
      錄音光碟，並製有勘驗筆錄在卷可稽，是本件違規行為人
      有提出受處分人之身分證正本一情，堪以認定。
（二）證人甲○○復證稱：「這次我查到舉發違規的車輛是掛車
      牌SO-0085 號，但是BMW 的車，原本車牌SO-0085 號應該
      是雷諾的車。當時PDA 掌電無法顯示車牌號碼逾檢註銷，
      行為人離開後，我當場用其他系統查該部車的車籍才顯示
      逾檢註銷，我過約20分鐘後，開巡邏車到異議人家中門前
      ，發現SO-0085 號之BMW 停在他家的對面，我就拿起相機
      照前後車牌，返所後，查證資料再開立駕照吊銷、逾檢註
      銷罰單。」等語詳實（本院98年3 月6 日訊問筆錄），復
      有證人提出之車號SO-0085 號車輛照片可佐，及卷附之車
      號SO-0085 號汽車車籍查詢資料可稽，是SO-0085 號車牌
      於本件違規舉發時，係掛在BMW 廠牌之車輛上等情，堪以
      認定。
（三）受處分人坦稱車號SO-0085 號車輛之車主劉財棟為伊叔叔
      一情，且有汽車車籍查詢資料及受處分人、劉財發、劉財
      棟之戶籍資料在卷可參，可認屬實。又受處分人陳稱：「
      我弟弟確實有一輛BMW 車，使用情形我不清楚，我自己有
      一輛車，我的身分證件我自己會帶著保管，除非有要辦事
      情才會把身分證交給家人，我不記得當天是否有將我的身
      分證交給他人，我弟弟本身有駕照，他不需要用我的身分
      證。」等語（本院98年3 月6 日訊問筆錄）綦詳。是綜合
      上開證據，本件員警舉發違規時，違規行為人係提出受處
      分人身分證，且身分證上照片與違規行為人係同一，而受
      處分人之身分證係伊自行保管，再佐以車號SO-0085 號車
      牌之車主係受處分人之叔，懸掛該車牌之車輛平日係受處
      分人之弟所使用，足認車號SO-0085 號車輛與受處分人關
      係密切一情，本件違規行為人即為受處分人本人無訛。受
      處分人辯稱其94年駕照遺失，疑本件違規係他人冒用其身
      分等語，惟舉發員警係查證受處分人之身分證，而該違規
      行為人復未提出駕照，業如前述，足認受處分人前開所辯
      純係卸責之詞，並不足採。受處分人上揭違規行為，堪以
      認定。
五、綜上所述，受處分人確有上揭違規行為，原處分機關依法裁
    處受處分人罰鍰1 千5 百元、9 千元，並吊扣駕駛執照，1
    年內禁考，核無違誤，本件異議為無理由，應予駁回。
據上論斷，應依道路交通案件處理辦法第19條，裁定如主文。
中    華    民    國    98    年    3     月    23    日
                    交通法庭  法  官  林欣苑
上正本證明與原本無異。
如不服本裁定，應於裁定送達後5 日內向本院提出抗告狀。
                              書記官  劉英芬
中    華    民    國    98    年    3     月    25    日


司法院資訊處製作；財團法人民間司法改革基金會備份。
